# 请教陈版：关于非经常性损益的认定

提问人：lldbest 时间：2022-07-12 22:48:37
A公司投资了某合伙企业B（不符合并表条件），B控股 2 家公司C和D，C和D自成立至今多年未分红。 2022 年 1 月，B转让了C和D的100%股权，确认转让股权收益 3 亿元，同时于转让前C和D各向B分红 1 亿元。B于 2 月通过合伙决议，归还股东出资款，并向合伙人分红 5 亿元，其中 2 亿元为收到的C和D的分红款， 3 亿元为处置C和D的股权转让收益。B处置完C和D后，不再投资其他项目，拟于 2022 年底清算注销。
请教陈版：对合伙企业的股东来说，收到的 5 亿元的分红中， 2 亿元（C和D的分红）以及 3 亿元（股权转让收益）是否可以做为经常性损益？

回答人：chenyiwei
如果A公司是非金融企业，投资也不是其主业，则从该合伙企业B获得的收益均为非经常性损益（委托他人投资或管理资产的损益）。

提问人：lldbest 时间：2022-07-15 15:27:40
感谢陈版解惑，A公司非金融企业，但A公司的经营范围包括对C和D类型企业的投资，那是否都可以作为经常性损益？

回答人：chenyiwei
一般这类收益都是偶发性的，作为非经可能性更大。

提问人：lldbest 时间：2022-07-17 16:32:34
由于与管理层存在分歧，因此再请教陈版，对于合伙企业（基金）来说， 2022 年仅分配 1 亿元（包括C和D分回的金额以及处置收益），剩余金额用于再投资。那么： 1 、对于基金B来说，其处置C和D似乎属于其经常性损益，到A层面是否也有可能算经常性损益？ 2 、 2022 年分 1 亿元，剩下用于再投资，这 1 亿元是否可能属于经常性损益？ 3 、如果正常投资一个基金的话，基金每年分红是否属于经常性损益，但在最后一期基金清盘时属于非经常性？

回答人：chenyiwei
A和基金层面对非经的认定很可能是不同的。在A不能控制基金的情况下，可能需作为委托投资损益列入非经。